【裁判字號】    90,上訴,870
【裁判日期】    900718
【裁判案由】    違反槍砲彈藥刀械管制條例
【裁判全文】
臺灣高等法院臺中分院刑事判決                      九十年度上訴字第八七○號
    上  訴  人  丁○○
    即  被  告
    選任辯護人  陳呈雲
    上  訴  人  丙○○
    即  被  告
右上訴人因違反槍砲彈藥刀械管制條例案件，不服台灣台中地方法院九十年度訴字第
五○二號中華民國九十年三月十六日第一審判決（起訴案號：台灣台中地方法院檢察
署九十年度偵字第二四六七號），提起上訴，本院判決如左：
    主    文
原判決撤銷。
丁○○未經許可，寄藏可發射子彈具有殺傷力之改造玩具手槍，累犯，處有期徒刑貳
年陸月，併科罰金新台幣貳拾萬元，罰金如易服勞役以罰金總額與陸個月之日數比例
折算。具有殺傷力之改造玩具手槍陸枝及子彈捌顆均沒收。
丙○○共同未經許可，持有可發射子彈具有殺傷力之改造玩具手槍，處有期徒刑壹年
陸月，併科罰金新台幣壹拾萬元，罰金如易服勞役以佰元即新台幣玖佰元折算壹日
。具殺傷力之改造玩具手槍壹枝及子彈捌顆均沒收。
    事    實
一、丁○○於民國八十五年間，曾因違反槍砲彈藥刀械管制條例案件，經台灣台中地
    方法院判處有期徒刑一年六月確定，於八十六年十二月十六日執行完畢。於九十
    年一月二十一日下午十五時許，在台中縣豐原市○○里○○街一０五巷六四號其
    住處未經許可，自年籍不詳、綽號「阿賜」之成年男子處收受仿具瑞廠製造可發
    射子彈具有殺傷力之改造玩具手槍六把（槍枝編號0000000000至0000000000）及
    具殺傷力之土造子彈十二顆，而無故予以寄藏。同日下午十七時許，丁○○與丙
    ○○基於共同持有之犯意，未經許可，持前揭受寄藏之具殺傷力之仿製貝瑞塔改
    造玩具手槍一支、子彈十二顆至高速公路豐原交流道交予阿賜。二人因共乘丙○
    ○之三Ｋ－四００二號自用小客車，至高速公路豐原交流道口，為據報之員警攔
    檢查獲，扣得改造玩具手槍一把，土造子彈十二顆，並循線至上開丁○○住處查
    扣改造之玩具手槍五支。
二、案經台中市警察局報告台灣台中地方法院檢察署檢察官偵查起訴。
    理    由
一、上訴人即被告丁○○雖不否認扣案之槍彈係案外人阿賜所寄放，但否認有右揭寄
    藏槍彈之犯行，辯稱：扣案之槍彈是丙○○載阿賜至伊住處，阿賜說要去辦事，
    將一行旅袋放伊住處，伊不知是槍彈云云。上訴人即被告丙○○亦不否認與丁○
    ○共同持改造之槍彈至高速公路交流道，但辯稱：當天伊下午三時許，載阿賜至
    丁○○家，阿賜帶一袋子說有事要先走，後來阿賜打電話來說他的袋子要伊帶到
    豐原交流道，伊不識路才要丁○○和伊去交流道。去之前打開才知道是槍枝云云
    。被告丁○○之辯護人亦辯護稱：依被告二人先後之供述，足見被告二人於受阿
    賜寄存二包物品時，至阿賜打電話向丙○○表明欲取槍枝之前，不知道阿賜寄存
    之物品為槍彈云云。
二、經查：（一）本案係警方於查獲前一星期，收到線報，有人有大批改造之槍械。
    線民並提供「阿隆」所駕駛之三Ｋ─四００二號自用小客車號碼、交槍之日期及
    地點，警方因於九十年一月二十一日派出警網在高速公路豐原交流道埋伏、跟監
    。於當日下午十七時許，在高速公路豐原交流道，發現三Ｋ－四００二號小客車
    ，並在該小客車附近發現口袋內插有改造手槍之丙○○，因而捕獲丙○○、丁○
    ○，並循線至丁○○住處，查獲其他槍械，此業據證人即警察乙○○、曾繁義結
    證屬實，並有台中市警察局執行盤詰檢查現場紀錄、搜索扣押證明筆錄可憑（見
    偵字第二四六七號卷第十七、十九頁）。依本案查獲之經過，警方已於查獲前一
    星期，已據線報查知有人持有大批槍械，因而查獲本案。足認被告丁○○於阿賜
    寄放扣案之槍彈時，即已知悉阿賜所寄放之物為槍彈，其辯稱事先不知阿賜所寄
    放之物為改造之槍彈，顯與事實不符，不足採信。（二）又於丙○○身上查扣之
    槍彈，係丁○○持交丙○○放在身上，欲持至豐原交流道，交予阿賜，已據丁○
    ○及丙○○迭於警偵訊中陳明，足認上開在丙○○身上查扣之槍彈係被告二人所
    共同持有。（三）查扣之改造玩具手槍六枝及土造子彈十二顆，經送請內政部警
    政署刑事警察局鑑定結果，認：槍枝編號0000000000、00000000000枝，係仿Ｂ
    ＥＲＥＴＴＡ廠ＭＯＤ９２ＦＳ半自動手槍製造之塑膠玩具手槍換裝土造金屬槍
    管改造而成，機械性能良好，可擊發適用子彈，認均具殺傷力。槍枝編號
    0000000000至0000000000  肆枝，均仿ＢＥＲＥＴＴＡ廠半自動手槍製造之金屬
    玩具手槍換裝土造金屬槍管改造而成，機械性能良好，可擊發適用子彈，認均具
    殺傷力。送鑑改造子彈壹拾貳顆，認為係土造子彈，採樣肆顆試射，均可擊發，
    均具殺傷力，此有該局九十年二月六日刑鑑字第一一三一一號鑑驗通知書在卷足
    憑（見偵字第二四六七號偵查卷宗第三九頁）。本件事事證明確，被告右揭犯行
    可以認定。
三、被告丁○○未經許可，受阿賜之託，保管可發射子彈具有殺傷力改造之玩具手槍
    及具殺傷力之土造子彈，核犯槍砲彈藥刀械管制條例第十一條第四項之未經許可
    寄藏可發射子彈具殺傷力之改造玩具手槍罪及同條例第十二條第四款之未經許可
    寄藏子彈罪。其持有槍彈之行為為寄藏行為之當然結果，不另論罪。被告丙○○
    所為，核犯槍砲彈藥刀械管制條例第十一條第四項之未經許可持有可發射子彈具
    殺傷力之改造玩具手槍罪及同條例第十二條第四款之未經許可持有子彈罪。被告
    丙○○與丁○○就其此部分持有槍彈犯行，有犯意聯絡，行為分擔，均為共同正
    犯。被告丁○○所犯寄藏槍枝、寄藏子彈犯行；被告丙○○所犯持有槍枝、持有
    子彈犯行，均係同時同地以一行為所犯，為想像競合犯，應分別從較重之寄藏具
    殺傷力之改造玩具手槍罪、持有具殺傷力之改造玩具手槍罪處斷。又查被告丁○
    ○曾因違反槍砲彈藥刀械管制條例案件，經台灣台中地方法院判處有期徒刑一年
    六月確定，於八十六年十二月十六日執行完畢，此有台灣高等法院被告全國前案
    紀錄表在卷可稽，其於五年之內，再犯本件有期徒刑以上之罪，為累犯，應依刑
    法第四十七條之規定加重其刑。原審對被告論罪科刑，固非無見。但被告丁○○
    係受阿賜之託保管槍彈，為「寄藏」，原審判決論以持有。又被告丙○○係與丁
    ○○共同持有槍彈，原審未論以共同正犯。另鑑定試射之土造子彈四顆，已非違
    禁物，亦非被告等供犯罪所用之物，原審判決予以宣告沒收，均有未洽。被告上
    訴意旨，否認犯罪，指摘原審判決不當，雖無理由，但原審判決既有上開瑕疵，
    自應由本院將之撤銷，自為判決。爰審酌被告丁○○寄藏之槍枝多達六枝，情節
    非輕，及被告二人犯罪之目的、動機及犯後之態度及對社會之危害分別量處如主
    文所示之刑，並就罰金部分，諭知易服勞役之折算標準。扣案具殺傷力之改造玩
    具手槍六枝及子彈八顆，均為違禁物，皆應依法宣告沒收。鑑定試射之土造子彈
    四顆，已非違禁物，亦非供犯罪所用之物，不予宣告沒收，附此敘明。本案係因
    原審判決適用法條不當撤銷，自得諭知較重於原審之判決，並此敘明。
據上論結，應依刑事訴訟法第三百六十九條第一項前段、第三百六十四條、第二百九
十九條第一項前段、槍砲彈藥刀械管制條例第十一條第四項、第十二條第四項、刑法
第十一條前段、第二十八條、第四十七條、第五十五條、第四十二條二、三項、第三
十八條第一項第一款，罰金罰鍰提高標準條例第二條，現行法規所定貨幣單位折算新
台幣條例第二條，判決如主文。
本案經檢察官甲○○到庭執行職務。
中      華      民      國      九十     年       七      月    十八    日
                                  臺灣高等法院臺中分院刑事第九庭
                                        審判長法  官  陳  筱  珮
                                              法  官  古  金  男
                                              法  官  趙  春  碧
右正本證明與原本無異。
如不服本判決應於收受送達後十日內向本院提出上訴書狀，其未敘述上訴之理由者並
得於提起上訴後十日內向本院補提理由書（均須按他造當事人之人數附繕本）。
                                              書記官  陳  文  琴
中      華      民      國      九十     年       七      月    二十    日
                                                                        Ｉ


司法院資訊處製作；財團法人民間司法改革基金會備份。
